# 被投资方以资本公积、盈余公积、未分配利润转增资本，投资方应如何处理

提问人：雪绒花 2008 时间：2010-04-08 22:38:57
A公司是投资方，占被投资方B公司60%的股份，长期股权投资核算方法为成本法。 09 年B公司以资本公积、盈余公积、未分配利润转增实收资本 1000 万。请问：A公司是否应同时增加长期股权投资和投资收益 600 万？若B公司转增实收资本的资本公积 200 万为资本溢价形成本资本公积，A公司能否对 120 万（ 200 万*60%）调增长期股权投资和投资收益

回答人：chenyiwei
回复 楼主 雪绒花 2008 的帖子这个问题在本版面已经讨论过多次了。建议搜索关键字“股票股利”。